臺灣高雄地方法院刑事判決　　　　　　　　　　　　九十一年度易字第二二三五號
　　公　訴　人　臺灣高雄地方法院檢察署檢察官
　　被　　　告　甲○○
右列被告因公共危險案件，經檢察官聲請簡易判決處刑（九十一年度偵字第四六二八
號），本院認不宜以簡易判決處刑（九十年度雄簡字第六七二號），爰適用通常程序
審理，判決如左：
    主  文
甲○○以加害生命之事，恐嚇他人致生危害於安全，累犯，處拘役拾日，如易科罰
金，以佰元折算壹日。
    事  實
一、甲○○前於民國八十二年間，因違反肅清煙毒條例及竊盜案件，分別經台灣高等
    法院高雄分院及本院判處有期徒刑三年七月及五月，並經裁定應執行有期徒刑三
    年十一月確定，於八十四年三月二十二日假釋出獄，刑期本應至八十六年八月二
    十三日屆滿，然其於八十四年假釋期間即再犯竊盜案件，經本院判處有期徒刑一
    年確定，並於八十四年七月二十一日入監執行並接續執行前開殘刑，再於八十六
    年九月二十五日假釋出獄，並於八十七年六月三十日縮刑期滿，以已執行完畢論
    。
二、甲○○與乙○○均於高雄市左營區○○○路經營檳榔攤生意，二人所經營之檳榔
    攤相隔不遠，因生意競爭關係而素有嫌隙；於九十一年一月六日晚間十時許，甲
    ○○酒後前往乙○○所經營位於高雄市左營區○○○路一０八六之四號之「阿扁
    檳榔攤」，欲找尋乙○○理論，兩人進而發生口角爭執，甲○○竟基於恐嚇他人
    之犯意，向乙○○口出：「你給我小心一點，否則要你死得很難看」等加害生命
    之事恐嚇乙○○，致乙○○因而心生畏懼，足生危害於安全。
三、案經乙○○訴由高雄市政府警察局左營分局報請台灣高雄地方法院檢察署檢察官
    聲請以簡易判決處刑。
    理  由
一、按檢察官聲請以簡易判決處刑案件，經法院認為不得或不宜以簡易判決處刑者，
    應適用通常程序審判之，刑事訴訟法第四百五十二條定有明文。本件檢察官雖聲
    請以簡易判決處刑，惟被告於偵查中並未到庭說明，且被告於警訊中之陳述與告
    訴人於偵查中之指訴尚有未符之處，是本院認不宜逕以簡易判決處刑，乃改依通
    常程序審理，合先敘明。
二、右揭犯罪事實業據被告甲○○坦承不諱，核與告訴人乙○○所指訴之情節相符，
    並經在場之證人李寶進證述綦詳，堪認被告之自白與事實相符。按刑法第三百零
    五條恐嚇罪之成立，係以加害生命、身體、自由、名譽、財產之事，恐嚇他人致
    生危害於安全者為犯罪構成要件；而加害之意思，不論直接或間接均屬之，且其
    犯罪成立僅以受禍害之通知，心生畏懼，而有不安全之感覺為已足，不以發生客
    觀上之危害為必要。衡諸一般人對安全之感受而言，聽聞「你給我小心一點，否
    則要你死得很難看」等語，已足令受通知人於主觀情感上感受到其生命之安全受
    到危害，而告訴人亦於本院調查中明確指稱於當時聽聞該言語時，心裡會感到害
    怕（見本院九十一年十月十一日訊問筆錄），足見被告等當初對於告訴人所為加
    害生命惡害之告知，確實使告訴人心生畏懼，致生危害於安全。本件事證明確，
    被告犯行已堪認定。
三、查被告所為，係犯刑法第三百零五條之恐嚇罪。被告於八十二年間因違反肅清煙
    毒條例及竊盜案件，分別經台灣高等法院高雄分願及本院判處有期徒刑三年七月
    及五月，並經裁定應執行有期徒刑三年十一月確定，於八十四年三月二十二日假
    釋出獄，刑期本應至八十六年八月二十三日屆滿，然其於八十四年假釋期間即再
    犯竊盜案件，經本院判處有期徒刑一年確定，並於八十四年七月二十一日入監執
    行並接續執行前開殘刑，再於八十六年九月二十五日假釋出獄，並於八十七年六
    月三十日縮刑期滿，以已執行完畢論，有卷附台灣高等法院被告全國前案紀錄表
    在卷可按，其受有期徒刑之執行完畢，五年以內再犯有期徒刑以上之罪，為累犯
    ，依法加重其刑。爰審酌被告對於與告訴人間之紛爭未能以理性方式解決，卻以
    言詞恐嚇告訴人，造成告訴人心理上之恐懼，惟其犯後已坦承犯行，且事後已向
    告訴人致歉並取得告訴人之諒解，並已與告訴人達成和解等一切情狀，量處於主
    文所示之刑，並予諭知易科罰金之折算標準。
四、公訴意旨另以：被告甲○○於右揭時、地，基於毀損之犯意，持高爾夫球杆砸毀
    告訴人乙○○經營「阿扁檳榔攤」上之霓虹燈廣告看板，因認被告涉犯刑法第三
    百五十四條之毀損罪嫌。按告訴乃論之罪，告訴人於第一審辯論終結前，得撤回
    其告訴；又告訴經撤回者，法院應諭知不受理之判決，刑事訴訟法第二百三十八
    條第一項，及第三百零三條第三款定有明文。本件被告因涉犯毀損罪，亦經檢察
    官提起公訴，認被告係犯刑法第三百五十四條之罪，而依同法第三百五十七條之
    規定，須告訴乃論；茲據告訴人於第一審辯論終結前，已與被告達成和解，有和
    解書一紙在卷可稽，告訴人並於九十一年十月十一日本院調查中當庭以言詞向被
    告撤回毀損之告訴（見本院九十一年十月十一日訊問筆錄），揆諸前開說明，本
    應就被告涉犯毀損罪部分，逕為諭知不受理之判決，惟公訴意旨認此部分與前揭
    論罪科刑之恐嚇罪間，有方法結果之牽連犯關係，為裁判上一罪，本院爰不另為
    不受理之諭知。
據上論斷，應依刑事訴訟法第二百九十九條第一項前段、第四百五十二條，刑法第三
百零五條、第四十七條、第四十一條第一項，罰金罰鍰提高標準條例第一條前段、第
二條，判決如主文。
中      華      民      國      九十一      年      十    月    十四    日
                                      臺灣高雄地方法院刑事第四庭
                                          審判長法官  黃建榮
                                                法官  楊宗翰
                                                法官  盧怡秀
右正本證明與原本無異。
如不服本判決，應於判決送達後十日內，向本院提出上訴狀。
                                              書記官  林佳蓉
中      華      民      國      九十一      年      十    月    十四    日
附錄論罪科刑法條：
中華民國刑法第三百零五條 (恐嚇危害安全罪)
以加害生命、身體、自由、名譽、財產之事，恐嚇他人致生危害於安全者，處二年以
下有期徒刑、拘役或三百元以下罰金。
